---
title: "Abeilles canneberge"
author: "Yelena Gomez"
date: "2/13/2020"
output: github_document
---
# Abeilles

## Titre 2

TOn dit souvent qu’il faut sauver les abeilles pour assurer la production alimentaire de la planète. À Montréal, c’est plutôt le trop grand nombre d’abeilles qui pose problème. L’engouement autour de l’apiculture urbaine a entraîné une prolifération des ruches au cours des dernières années et des experts exhortent maintenant la Ville à réglementer cette activité.

« Il y a un gros buzz autour des abeilles actuellement. Il y a beaucoup de gens qui s’imaginent qu’avec une ruche, ils vont contribuer à la sauvegarde des abeilles, mais ça ne tient absolument pas debout », avance l’apiculteur Alain Péricard, auteur de L’abeille et la ruche.

Au cours des dernières années, le nombre de ruches a explosé dans la métropole. En 2010, il y en avait une dizaine. On en compterait désormais 1200 sur les toits de résidences, d’entreprises ou d’organismes communautaires, particulièrement dans le centre-ville et les arrondissements centraux. Expertes de la pollinisation, les abeilles représentent un outil inestimable pour faire de la pédagogie et de la sensibilisation à l’écosystème urbain et au rôle des pollinisateurs.

```{r cars}
summary(cars)
```

## Including Plots

You can also embed plots, for example:

```{r pressure, echo=FALSE}
plot(pressure)
```

Note that the `echo = FALSE` parameter was added to the code chunk to prevent printing of the R code that generated the plot.
